臺灣板橋地方法院刑事判決　　　　　　　　　　　　　九十一年度易字第四二八號
　　公　訴　人　臺灣板橋地方法院檢察署檢察官
　　被　　　告　丁○○
　　　　　　　　丙○○
　　　　　　　　乙○○
右列被告因贓物等案件，經檢察官提起公訴（九十年度偵字第一七一五一號），本院
判決如左：
    主  文
丁○○、丙○○共同意圖為自己不法之所有，而侵占離本人所持有之物，各處罰金參
仟元，如易服勞役，以參佰元折算壹日，緩刑貳年。
乙○○收受贓物，累犯，處拘役拾日，如易科罰金，以參佰元折算壹日。
    事  實
一、丁○○、丙○○二人於民國八十九年十二月十四日至九十年一月間某日，在台北
    縣新莊市○○路二七八巷巷口某車號不詳之自用小客車下方，發現脫離本人所持
    有之摩托羅拉廠牌、ＣＤ９２８型式、序號000000000000000號
    之行動電話一具，竟共同意圖為自己不法之所有，基於侵占離本人所持有之物之
    意思聯絡，由丁○○指示丙○○拾取前揭行動電話一具，共同將之侵占入己。
二、乙○○於八十六年間曾因違反麻醉藥品管理條例案件，經本院於八十六年十月一
    日以八十六年度訴字第二一八○號案件判處有期徒刑十月，八十六年十二月十二
    日確定，八十七年六月十八日執行完畢。猶不知悔改，明知丙○○所持有之前揭
    行動電話一具，為犯罪所得之贓物，竟仍於九十年五月間某日，在台北縣新莊市
    ○○路二七八巷六號八樓樓下，收受前揭行動電話使用，並於九十年六月底某日
    ，因前揭行動電話故障，交予郭嘉宏代為修繕。嗣於九十年六月二十九日二十三
    時許，經警於台北縣樹林市○○街七○巷一二弄三號四樓住處，查獲受乙○○所
    託，代為修繕前揭行動電話之郭嘉宏，並扣得前揭行動電話一具，而循線查知上
    情。
三、案經台北縣政府警察局移送台灣板橋地方法院檢察署檢察官偵查起訴。
    理  由
一、訊據被告丁○○、丙○○二人對於右揭時、地共同拾獲前揭行動電話一具，將之
    侵占入己等情供承不諱；被告乙○○固坦承自丙○○處收受前揭行動電話一具等
    情，惟矢口否認有何收受贓物之犯行，辯稱：丙○○贈交前揭行動電話時，告以
    前揭行動電話係丁○○所贈，不知前揭行動電話係屬贓物云云。經查：
（一）前揭行動電話一具，係被害人甲○○所有，於八十九年十二月十四日十五時許
      ，在台北縣新莊市○○路五五八巷二八號「庭園自助ＫＴＶ」內失竊之物品，
      業據被害人甲○○於警訊中證述屬實，並有行動電話序號與門號使用對照表及
      台北縣政府警察局贓物認領保管單各一紙在卷可按，足認前揭行動電話一具確
      屬失竊之贓物無訛。
（二）又被告丙○○於交付前揭行動電話予被告乙○○之際，確曾告知被告乙○○前
      揭行動電話原係拾得之物，業據被告丙○○於警訊、檢察官訊問及本院審理時
      供承在卷；又被告丁○○於警訊、檢察官訊問及本院審理時亦供稱有告訴被告
      乙○○前揭行動電話係撿到之物等語，互核被告丙○○、丁○○二人之供述相
      符，參以被告丙○○、丁○○與乙○○原係互相認識之朋友，並無怨隙，且贈
      予上開行動電話予被告乙○○，衡情被告丙○○、丁○○應無故意誣陷被告乙○○之理，顯見被告乙○○應知前揭行動電話係屬他人犯罪所得之贓物，應屬
      無疑。是被告乙○○上開所辯，無非事後卸責之詞，不足採信。此外，復有前
      揭行動電話之照片一幀在卷足參。本件事證明確，被告三人犯行，均堪認定。
二、核被告丁○○、丙○○二人所為，係犯刑法第三百三十七條之侵占離本人所持有
    之物罪；被告乙○○所為，係犯刑法第三百四十九條第一項之收受贓物罪。被告
    丁○○、丙○○二人間，有犯意之聯絡及行為之分擔，為共同正犯。又被告乙○○於八十六年間曾因違反麻醉藥品管理條例案件，經本院於八十六年十月一日以
    八十六年度訴字第二一八○號案件判處有期徒刑十月，八十六年十二月十二日確
    定，八十七年六月十八日執行完畢，此有台灣高等法院檢察署刑案記錄簡覆表一
    份足參，五年內再犯本件有期徒刑以上之罪，為累犯，應依刑法第四十七條之規
    定加重其刑。爰審酌被告丁○○、丙○○並無犯罪前科，有臺灣高等法院檢察署
    刑案紀錄簡覆表各一份在卷足稽，素行尚佳，被告乙○○有前科紀錄，仍不知悔
    改，飾詞狡辯及本件侵占及收受之贓物為一行動電話，造成之危害非鉅，被告丁○○、丙○○在偵審中均能自白犯行，犯罪後坦承態度尚稱良好等一切情狀，分
    別量處如主文所示之刑及易服勞役、易科罰金之標準。又被告丁○○、丙○○前
    未曾受有期徒刑以上之刑之宣告，其因一時失慮致罹刑章，經此次偵審程序及刑
    之宣告後，應能知所警惕，信無再犯之虞，本院認對其二人所宣告之刑以暫不執
    行為適當，爰依刑法第七十四條第一款之規定併予宣告緩刑二年，以勵自新。
據上論斷，應依刑事訴訟法第二百九十九條第一項前段、刑法第二十八條、第三百三
十七條、第三百四十九條第一項、第四十七條、第七十四條第一項、第四十一條第一
項、第四十二條第二項、罰金罰鍰提高標準條例第一條前段、第二條，判決如主文。
本案經檢察官黃明絹到庭執行職務
中      華      民      國    九十一    年      五      月     十五    日
                                      臺灣板橋地方法院刑事第二庭
                                          法    官   楊  晉  佳
右正本證明與原本無異。
如不服本判決，應於判決送達後十日內，向本院提出上訴狀。
                                          書 記 官   黃  介  南
中      華      民      國    九十一    年      五      月     十七    日
